【裁判字號】    88,易,1002
【裁判日期】    890105
【裁判案由】    傷害等
【裁判全文】
臺灣苗栗地方法院刑事判決                        八十八年度易字第一二號
    公  訴  人  臺灣苗栗地方法院檢察署檢察官
    被      告  甲○○
右列被告因傷害等案件，經檢察官提起公訴（八十八年度偵字第三七七二號），本院
判決如左：
    主  文
甲○○無罪。
    理  由
一、公訴意旨略以：被告甲○○與告訴人丁○○係翁媳關係，惟二人就丁○○在外上
    班之問題意見相左，相處不甚和睦。被告甲○○於民國（下同）八十八年七月十
    九日上午，在苗栗縣苗栗市○○路五一一號住處，因命丁○○將持有之鑰匙及遙
    控器交還，丁○○不從，甲○○為強取鑰匙及遙控器，竟以傷害人身體及毀損物
    品之牽連犯意，用力拉扯丁○○之右手，致其右手掌部分受有挫傷之傷害，並將
    丁○○之皮包背帶扯斷，妨害丁○○之自由，但仍未取得鑰匙及遙控器。因認被
    告甲○○涉有刑法第二百七十七條第一項之傷害、第三百五十四條之毀損及第三
    百零四條第一項、第二項之妨害自由未遂等罪嫌。
二、按犯罪事實應依證據認定之，無證據不得推定其犯罪事實，刑事訴訟法第一百五
    十四條定有明文。復按告訴人之告訴，係以使被告受刑事訴追為目的，是其陳述
    是否與事實相符，仍應調查其他證據以資審認；又認定不利於被告之事實，須依
    積極證據，茍積極證據不足為不利於被告事實之認定時，即應為有利於被告之認
    定，更不必有何有利之證據，最高法院五十二年台上字第一三○○號判例、三十
    年上字第八一六號判例可資參照。
三、本件公訴意旨認被告涉有右揭傷害、毀損及妨害自由未遂罪嫌，無非係以告訴人
    丁○○之指訴，及診斷證明書一紙、有告訴人之皮包背帶斷裂之照片二張存卷可
    參，且證人即被告之妻乙○○○及子丙○○（即告訴人之婆婆與丈夫）均到庭證
    述當日被告欲取回鑰匙，而告訴人不願返還之情明確在卷，足見當日被告與告訴
    人確曾發生爭執等情明確為論據。惟經訊之被告甲○○堅詞否認有何犯行，辯稱
    ：伊先前將鐵門遙控器借予告訴人拷貝，然告訴人久借不還，待當日因伊見告訴
    人將遙控器、鑰匙等物置於桌上，伊乃取回伊所有之遙控器，並未碰觸其他物品
    ，亦未與告訴人拉扯，更無將告訴人皮包扯斷，使告訴人受傷等語。
四、經查：
（一）告訴人丁○○雖指陳被告為強取鑰匙及遙控器，竟用力拉扯其背在身上之皮包
      ，以致皮包背帶扯斷，並使其右手部分受有挫傷之傷害云云（見本院八十八年
      十一月二十四日訊問筆錄），並提出診斷證明書一紙及皮包背帶斷裂之照片二
      幀為證，然核該診斷證明書上標明告訴人係右手手背部分有一＊一公分之挫傷
      ，其餘部位並無傷勢，此有該診斷證明書附卷可查。衡情，被告若係用力拉扯
      告訴人所背之皮包，以致扯傷告訴人，則告訴人可能受傷之部位，或為肩部、
      或為皮包背帶滑落之臂部、或為告訴人防衛被告搶取皮包之手掌（正面），卻
      難想像拉扯皮包會造成手背部位之傷害，甚且僅一＊一公分之挫傷，是該紙診
      斷證明書所載之傷勢，顯難認係被告拉扯告訴人身上皮包所造成，其證明力已
      有疑問，自不足憑。至於上揭所謂皮包背帶斷裂之照片二幀，畫面中僅出現一
      只靜靜置於桌上、背帶已掉落之皮包，以此已難遽指背帶之所以掉落係因被告
      拉扯之緣故，況細查該二幀照片右下角所標明之日期均為八十八年七月十二日
      ，有照片足核，則二幀照片中出現之皮包是否確為告訴人所指上揭時日遭被告
      扯斷一節，容有疑問，該二幀照片亦無從據為被告有扯斷告訴人皮包背帶之證
      明，自亦不足採取。
（二）又查，證人乙○○○及丙○○自偵查時起即證稱：僅看見被告將告訴人置於桌
      上之遙控器拿走等語，至於被告與告訴人有無拉扯一情，二人則自始未曾陳明
      有此情事，故上揭證言僅足證明被告有拿取「置於桌上」之遙控器乙節，由此
      ，或可認告訴人因不願被告取回遙控器，而雙方發生爭執，然並無從直指被告
      與告訴人有何拉扯皮包、甚或傷害之事實。是其等證言，亦無從為告訴人指訴
      之有利佐證。
（三）綜據上述，本案除告訴人之指訴外，並無其他積極無瑕疵之證據足資證明被告
      有何犯行。參以被告與告訴人間，因告訴人外出工作一事，相處已有不睦，此
      為告訴人所陳明，則彼此心生嫌隙，告訴人欲為誇大渲染之詞，衡情並非事理
      所無，故難徒憑告訴人片面所為不利於被告之指訴，遽入人罪。是被告之犯罪
      既尚不能證明，爰依前揭判例意旨，自應諭知被告無罪之判決。
據上論斷，應依刑事訴訟法第三百零一條第一項，判決如主文。
中      華      民      國    八十九    年      一      月      五      日
                                      臺灣苗栗地方法院刑事庭
                                         法  官   周  淡  怡
右正本證明與原本無異。
如不服本判決，應於判決送達後十日內向本院提出上訴狀( 應附繕本 )，上訴於
臺灣高等法院台中分院。
                                         書記官   陳  貴  瑋
中      華      民      國    八十九    年       一     月      五      日


司法院資訊處製作；財團法人民間司法改革基金會備份。
